【裁判字號】    89,交易,336
【裁判日期】    900924
【裁判案由】    過失傷害
【裁判全文】
台灣台北地方法院刑事判決              八十九年度交易字第三三六號
    公  訴  人  台灣台北地方法院檢察署檢察官
    被      告  乙○○
右列被告因過失傷害案件，經檢察官提起公訴（八十九年度偵字第八一九六號），本
院判決如左：
    主    文
乙○○因過失傷害人，處有期徒刑伍月，如易科罰金，以參佰元折算壹日。
    事    實
一、乙○○於民國八十九年三月三十一日凌晨三時十分許，駕駛車號ＧＴ－二一０七
    號自用小客車，沿台北縣新店市○○路由東往西方向行駛，途經台北縣新店市○○路、順安街設有燈光號誌管制之交岔路口時，本應注意駕駛人駕駛汽車，應遵
    守道路交通號誌之指示，且行車速度，在無標誌規定之市區道路，時速不得超過
    四十公里，依當時情形，又無不能注意之情事，竟疏未注意，明知其行進方向之
    燈光號誌為圓形紅燈，仍貿然闖紅燈，並以時速六、七十公里速度前行，適有丙○○騎乘車號ＤＴＥ－四八九號輕型機車，沿台北縣新店市○○街由南往北方向
    行駛，途經上開交岔路口，因煞閃不及，終與急駛而來之乙○○所駕駛自用小客
    車發生擦撞，造成丙○○人車倒地，經路人甲○○發現報警而未報明肇事人姓名
    ，警員前往現場處理時，乙○○在場，並當場承認為肇事人而自首。丙○○經送
    醫急救後，因此受有右恥骨骨折、左膝撕裂傷、疑似右側肩峰鎖骨關節脫臼等傷
    害。
二、案經丙○○訴由台北縣警察局新店分局報請台灣台北地方法院檢察署檢察官偵查
    起訴。
    理    由
一、訊據被告乙○○雖坦承於右開時地超速行駛而與告訴人丙○○所騎乘機車發生擦
    撞之事實不諱，惟矢口否認有右開闖紅燈行為，辯稱：伊有注意路口紅綠燈，並
    無闖紅燈云云，然查：右開事實，業據告訴人丙○○於本院審理時指證歷歷，核
    與證人甲○○於警訊、偵審中所為證述相符，並有道路交通事故調查報告表、現
    場照片七張在卷為憑，且告訴人丙○○受有如事實欄記載之傷等情，亦有行政院
    國軍退除役官兵輔導委員會台北榮民總醫院住院診斷證明書一紙在卷為憑。按駕
    駛人駕駛汽車，應遵守道路交通號誌之指示、行車速度，依標誌之規定，無標誌
    者，在市區道路，時速不得超過四十公里，道路交通安全規則第九十條、第九十
    三條第一項第一款定有明文，本件依道路交通事故調查報告表顯示，肇事地點速
    限時速為四十公里，被告坦承肇事當時時速為六、七十公里，被告自有超速行駛
    之違規行為；又告訴人丙○○到庭證稱：證人甲○○說我速度慢，是因為我剛起
    步、那時我有先停下來，因為走錯路，紅綠燈與路標是在一起的，我看到路標時
    是紅燈，等到綠燈時我才通行等語，而證人甲○○到庭證稱：那時小姐（即告訴
    人丙○○）已經過了十字路口一半，而且她速度很慢等語，互核所陳及所證，肇
    事當時應係告訴人丙○○因路況不熟而走錯路，曾於肇事路口觀看路標而發現路
    口號誌為紅燈，待綠燈後起駛行至路中，方與闖紅燈急駛而至之被告所駕駛車輛
    發生擦撞之事實無誤，蓋告訴人丙○○待綠燈後始起駛，車速方不至於過快，此
    與證人甲○○所證吻合，且告訴人丙○○騎車過十字路口一半，若非綠燈起駛，
    焉有不會遭其他車輛撞及之理﹖故被告闖紅燈之違規行為應堪認定；從而，本件
    被告於肇事當時，本應注意道路交通安全規則第九十條、第九十三條第一項第一
    款規定，依當時情形，並無不能注意情事，竟疏於注意而貿然闖紅燈，且以時速
    六、七十公里速度超速行駛，終與告訴人丙○○所騎乘之機車發生擦撞，被告有
    過失甚明。被告之過失行為與告訴人丙○○因本件車禍受傷間，有相當因果關係
    。綜上所述，被告事後所辯，不足採信，事證明確，犯行洵堪認定。
二核被告所為，係犯刑法第二百八十四條第一項前段過失傷害罪。被告於肇事後，
    路人報警未報明肇事人姓名，警員前往現場處理時，被告在場，並當場承認為肇
    事人，此有台北縣警察局新店分局九十年七月四日（九０）北警店刑字第一九二
    九八號函附自首調查報告表在卷為憑，顯係在犯行未為偵查犯罪職權之公務員知
    悉前，不逃避接受裁判而當場向警員自首，承認為肇事者，應合於刑法第六十二
    條前段所定對於未發覺之犯罪自首而接受裁判之要件，依法減輕其刑。爰審酌被
    告前無犯罪紀錄，及其犯罪素行、品行、犯罪手段、所生損害、犯後態度及尚未
    與告訴人丙○○達成和解等一切情狀，量處如主文所示之刑，並諭知易科罰金之
    折算標準。至刑法第四十一條修正後，並無不利於被告，自應適用修正後之規定
    ，附此敘明。
三據上論斷，應依刑事訴訟法第二百九十九條第一項前段，刑法第二條第一項前段
    、第二百八十四條第一項前段、第四十一條第一項前段、第六十二條前段，罰金
    罰鍰提高標準條例第一條前段、第二條，判決如主文。
本案經檢察官蕭方舟到庭執行職務。
中      華      民      國    九十      年      九      月    二十四    日
                                      台灣台北地方法院交通法庭
                                              法  官  李  麗  玲
右正本證明與原本無異。
如不服本判決，應於判決送達後十日內向本院提出上訴狀(應抄附繕本)。告訴人
或被害人如對於本判決不服者，應具備理由請求檢察官上訴，其上訴期間之計算
係以檢察官收受判決正本之日期為準。
                                              書記官  江  虹  儀
中      華      民      國      九十    年      九      月    二十五    日
附錄本案論罪科刑法條全文：
刑法第二百八十四條第一項
因過失傷害人者，處六月以下有期徒刑，拘役或五百元以下罰金。致重傷者，處一
年以下有期徒刑，拘役或五百元以下罰金。


司法院資訊處製作；財團法人民間司法改革基金會備份。
